【裁判字號】    98,交訴,84
【裁判日期】    990331
【裁判案由】    公共危險等
【裁判全文】
臺灣嘉義地方法院刑事判決              98年度交訴字第84號
公  訴  人  臺灣嘉義地方法院檢察署檢察官
被      告  丙○○
上列被告因公共危險等案件，經檢察官提起公訴（98年度偵緝字
第444 號、毒偵緝字第126 號、毒偵字第1528、1748號及偵字第
8248號），被告於準備程序中就被訴事實為有罪之陳述，經本院
合議庭裁定由受命法官改依簡式程序審理本院判決如下：
    主  文
丙○○施用第二級毒品，處有期徒刑肆月，扣案第二級毒品甲基
安非他命貳包（驗餘淨重分別為零點零陸伍、零點零壹壹公克）
均沒收銷燬，扣案裝置前開毒品之包裝袋貳只、塑膠瓢匙壹支及
塑膠吸管壹支均沒收；又施用第二級毒品，處有期徒刑肆月，扣
案第二級毒品甲基安非他命壹包（驗餘淨重為零點零玖柒公克）
沒收銷燬，扣案裝置前開毒品之包裝袋壹只、玻璃球管壹支及斜
削吸管參支均沒收；又共同持有第二級毒品，處有期徒刑參月，
扣案第二級毒品甲基安非他命壹包（驗餘淨重為零點貳貳柒零公
克）沒收銷燬，扣案裝置前開毒品之包裝袋壹只沒收；又犯妨害
公務執行罪，處有期徒刑柒月；又犯過失傷害致人重傷罪，處有
期徒刑拾月；又犯肇事致人傷害逃逸罪，處有期徒刑拾月。應執
行有期徒刑貳年拾月，扣案第二級毒品甲基安非他命肆包（驗餘
淨重分別為零點零陸伍、零點零壹壹、零點零玖柒、零點貳貳柒
零公克）均沒收銷燬，扣案裝置前開毒品之包裝袋肆只、塑膠瓢
匙壹支、塑膠吸管壹支、玻璃球管壹支及斜削吸管參支均沒收。
    犯 罪 事 實
一、丙○○前因施用毒品案件，經本院裁定送勒戒處所觀察、勒
    戒後，認無繼續施用毒品之傾向，於民國94年2 月15日執行
    完畢釋放。詎其仍不知悔改，竟於上揭毒品案件觀察、勒戒
    釋放後5 年內：
  (一)基於施用第二級甲基安非他命（以下簡稱甲基安非他命）之
    犯意，於98年7 月23日11時10分採尿送驗前72小時內某時，
    在不詳地點，以不詳方式，施用甲基安非他命1 次。嗣於同
    年月23日6 時5 分許，駕駛車號7M-1536 號自用小客車，在
    臺南縣後壁鄉國道一號高速公路北向280 公里處，逆向行駛
    ，為警追緝查獲，並扣得甲基安非他命2 包（驗餘淨重分別
    為0.065、0.011公克）、塑膠瓢匙1 支及塑膠吸管1 支，經
    其同意採尿送驗，結果呈甲基安非他命陽性反應。
  (二)基於施用第二級毒品甲基安非他命之犯意，於98年9 月29日
    16時30分起至18時55分止內之某時，在嘉義市○○○ 街36號
    之新上海汽車旅館325 號房間內，以將甲基安非他命放入玻
    璃球內以火燒烤，吸食所產生煙霧之方式，施用甲基安非他
    命1 次。嗣於同日18時55分許，在嘉義市○區○○街78號，
    為警查獲，除扣得甲基安非他命1 包（驗餘淨重0.097 公克
    ）、玻璃球管1 支、斜削吸管3 支外，並經其同意採尿送驗
    結果，呈甲基安非他命陽性反應。
二、丙○○與盧裕峰（由檢察官另行偵辦）：(一)基於共同持有第
    二級毒品甲基安非他命之犯意，於98年4 月14日17時許，共
    同持有甲基安非他命1 包，並由丙○○駕駛車牌號碼4295-Q
    P 號租用小客車、搭載盧裕峰之方式，至嘉義市○區○○○
    路601 巷內某處；(二)經警方接獲民眾之報案後，嘉義市政府
    警察局指派警員分乘汽車1 部及機車1 輛，於同日18時10分
    許，在上開地點，表明警察身分，執行攔檢勤務，丙○○與
    盧裕峰明知上開人員係警察，正依法執行勤務，竟另行起意
    ，共同基於妨害公務執行之犯意，於警察要求其熄火下車受
    檢，欲將丙○○、盧裕峰帶回警局，以實施攔檢並查驗身份
    時，仍駕車向警察楊樹圜、張明順所騎乘之機車，及偵防車
    方向，急駛衝撞之，將楊樹圜、張明順連同機車撞倒於地，
    並致使偵防車之前保險桿板金損壞，經其餘警察對空鳴2 槍
    後，並對該小客車開槍射擊，丙○○、盧裕峰仍駕車急駛離
    去，以此施強暴之方式妨害警察執行職務。嗣於同日18時30
    分許，在同市○○○路258 巷之巷口處，查獲丙○○、盧裕
    峰所遺留之上開車輛，並於車上扣得上開甲基安非他命1 包
    （驗餘淨重為0.2270公克）及筆記本1 本、飲料2 瓶等物。
三、丙○○無自用小客車之駕駛執照，竟於98年8 月1 日凌晨5
    時55分許，駕駛向不知情之官士哲所借得之車牌號碼7M-153
    6 號自用小客車，沿嘉義縣民雄鄉縣道嘉166 線公路由西往
    東方向行駛，本應注意車前狀況，隨時採取必要之安全措施
    ，且駕車跨越行車分向線時，亦應注意對向車道有無來車，
    且依當時之情形，天候晴、日間自然光線、路面柏油路乾燥
    無缺陷與障礙物及視距良好等情形，並無不能注意之情事，
    竟疏未注意及此，貿然在嘉義縣民雄鄉福樂村埤角1-2 號前
    ，自嘉166 線公路由西往東車道駛入對向由東往西車道，適
    甲○○騎乘車牌號碼G79-681 號機車，沿同路段對向車道由
    東往西方向行駛至上開地點，因丙○○所駕駛之自用小客車
    前車頭撞擊甲○○所騎乘之機車車頭處，致甲○○人車倒地
    ，並受有嚴重頭部創傷骨折併多發性腦挫傷併廣泛性神經軸
    損傷、右側股骨骨折、右側脛骨骨折及多處擦傷等傷害，並
    因此致甲○○受有極重度多障（聲、肢）等重大不治、難治
    之重傷害結果。詎丙○○駕駛該自用小客車肇事致人受傷後
    ，竟心生恐懼，未停留現場協助救護以將傷者送醫治療，亦
    未立即報警或採取其他救護措施，即駕駛該自用小客車逃離
    現場。嗣經警循線查獲。
四、案經國道高速公路警察局第四警察隊報告臺灣臺南地方法院
    檢察署偵辦後，經臺灣高等法院臺南分院檢察署檢察長令轉
    臺灣嘉義地方法院檢察署檢察官，再經嘉義市警察局第一分
    局、嘉義縣警察局民雄分局報告同署檢察官偵查起訴。
    理  由
一、本件係經被告丙○○於準備程序當庭表示認罪，而經本院裁
    定以簡式審判程序加以審理，則依據刑事訴訟法第273 條之
    2 、同法第159 條第2 項之規定，不適用傳聞法則有關限制
    證據能力之相關規定，合先敘明。
二、上揭犯罪事實，除均據被告於本院審理中坦承不諱外，其中
    犯罪事實一(一)，被告經警於98年7 月23日11時10分許，得其
    同意採尿送驗，其結果呈甲基安非他命陽性（按施用甲基安
    非他命後，經人體之水解代謝作用，會呈甲基安非他命陽性
    反應）反應等情，有長榮大學確認報告（檢體編號為：0000
    000 ）、送驗尿液個案名冊對照表各1 紙及照片2 張在卷足
    憑，及另有扣案2 包白色結晶，經送高雄市立凱旋醫院檢驗
    後，均檢出為甲基安非他命乙節，有98年10月8 日該院濫用
    藥物成品檢驗鑑定書1 份在卷足參。犯罪事實一(二)，被告經
    警於98年9 月29日21時30分許，得其同意採尿送驗，其結果
    呈甲基安非他命陽性反應等情，有臺灣科技檢驗股份有限公
    司濫用藥物尿液檢驗報告（檢體編號為：1C980906）、尿液
    送驗姓名對照表各1 紙及照片10張在卷足憑，及另有扣案1
    包白色結晶，經送行政院衛生署草屯療養院檢驗後，檢出為
    甲基安非他命乙節，有98年10月23日該院鑑定書1 份在卷足
    參。犯罪事實二，則另有現場勘察報告4295-QP 號自小客車
    1 份、刑案證物清單、勘察採證同意書各1 紙，採證照片43
    張，鑑識課便簽4 紙、指紋卡片2 紙，內政部警政署刑事警
    察局98年4 月30日刑紋字第0980056244號鑑驗書1 份，內政
    部警政署刑事警察局98年5 月14日刑醫字第0980056369號鑑
    驗書1 份，義市政府警察局刑警大隊偵四隊使用槍械報告、
    興業進口轎車租賃有限公司租賃契約書暨本票影本1 紙、車
    牌號碼4295-QP 號之車號查詢汽車車籍1 紙，嘉義市政府警
    察局偵查佐陳柏宏報告書1 份等在卷可稽，此外，扣案白色
    顆粒1 包，經送鑑定，結果檢出甲基安非他命成分，驗餘淨
    重為0.2270公克，亦有憲兵司令部刑事鑑識中心99年3 月5
    日憲直刑鑑字第0990000407號鑑定書附卷足參。犯罪事實三
    ，另有證人即告訴人乙○○○於警詢及偵查中之證述、證人
    即目擊者邱傳鈞於警詢中證述、證人即車號7M-1536 號自小
    客車所有人官士哲、證人即官士哲母親穆秀麗分別於警詢及
    偵查中之證述，及重要道路交通事故紀錄（通報）單、疑似
    道路交通事故肇事逃逸追查表各1 紙，指認犯罪嫌疑人紀錄
    表、全戶戶籍資料查詢結果、車籍查詢- 基本資料詳細畫面
    各2 紙，道路交通事故現場圖、道路交通事故調查報告表(一)
    、(二)各1 紙，現場照片10張，道路監視畫面翻拍照片5 張、
    證號查詢汽車駕駛人2 紙、證號查詢機車駕駛人1 紙等在卷
    可稽，此外，被害人甲○○受有上開重傷害之結果，亦有佛
    教慈濟綜合醫院大林分院出具之被害人甲○○之醫療診斷證
    明書、臨床病理科藥物濃度檢驗報告各1 紙，及被害人甲○
    ○之中華民國身心障礙手冊1 紙等存卷足佐，是被告上開自
    白，均核與事實相符。被告上開各該之犯行，均堪以認定，
    均應依法論科。
三、按甲基安非他命分別為毒品危害防制條例第2 條第2 項第2
    款所定之第二級毒品。是核被告所為，分別係犯毒品危害防
    制條例第10條第2 項之施用第二級毒品罪、第11條第2 項之
    持有第二級毒品罪、刑法第135 條第1 項之妨害公務執行罪
    、第284 條第1 項後段之過失傷害致人重傷罪，及第185 條
    之4肇事致人傷害逃逸罪。被告所犯上開持有第二集毒品罪
    ，與共犯盧裕峰有犯意聯絡及行為分擔，為共同正犯。被告
    上開2 次施用前持有甲基安非他命之低度行為，各應為施用
    之高度行為所吸收，均不另論罪。被告所犯上開6 罪間，均
    係犯意個別、行為互殊，均應以分論併罰。被告並未領有駕
    駛執照等情，業如前述，其無駕駛執照，因而致人受傷，應
    依道路交通管理處罰條例第86條第1 項之規定加重其刑。爰
    審酌被告尚無構成累犯之犯罪前科，有臺灣高等法院被告前
    案紀錄表1 份在卷足參，於施用毒品經觀察勒戒5 年內，仍
    持續施用毒品，猶未知所警惕，進而再犯上開犯罪事實一(一)
    (二)之施用毒品犯行，足見其並未徹底戒除施用毒品，惟念及
    施用毒品本質上係戕害自身健康之行為，尚未嚴重破壞社會
    秩序或侵害他人權益；又共同與他人持有上開甲基安非他命
    ，並考量所持有上開毒品數量非鉅。再者，考量其並無駕駛
    執照，竟然駕駛上開車號7M-1536 號之車輛，因上開過失駕
    駛行為導致被害人甲○○受有上開重傷害之結果，且於犯後
    僅由其母劉秀英表示願以新臺幣（下同）5 萬元和解，而被
    害人家屬則不同意以5 萬元和解，均有本院電話紀錄表2 紙
    附卷足參，另審酌被告於肇事後駕車逃逸，漠視其法律上所
    應履行之義務，逃避責任之態度甚不可取，及被告於犯後坦
    承上開各該犯行、犯後態度尚可等一切情狀，分別量處如主
    文所示之刑，及定應執行之刑，以資儆懲。
四、末按查獲之第二級毒品，不問屬於犯人與否，沒收銷燬之，
    毒品危害防制條例第18條第1 項前段定有明文。本件扣案鑑
    驗賸餘之甲基安非他命4 包（驗餘淨重分別為0.065、0.011
    、0.097 、0.2270公克），為本案查獲之第二級毒品，均應
    依毒品危害防制條例第18條第1 項前段之規定沒收銷燬之。
    至上開甲基安非他命之包裝袋4 只，係供盛裝包覆甲基安非
    他命，具防止其裸露、逸出及潮濕等功能，而便利遂行施用
    、持有毒品所用之物，另另扣案塑膠瓢匙1 支、塑膠吸管1
    支、玻璃球管1 支、斜削吸管3 支，均為被告所有，並持供
    施用上開毒品所用之物，是均應依刑法第38條第1 項第2 款
    宣告沒收。至扣案夾鍊袋7 個，雖係被告所有，惟尚與上開
    施用或持有毒品犯行無涉，自不予宣告沒收，附此敘明。
據上論斷，應依刑事訴訟法第273 條之1 第1 項、第299 條第1
項前段，毒品危害防制條例第10條第2 項、第11條第2 項、第18
條第1 項前段，刑法第11條前段、第28條、第135 條第1 項、第
185條之4、第284條第1項後段、第51條第5款、第38條第1項第2
款，道路交通管理處罰條例第86條第1項，刑法施行法第1條之
1第1項、第2項前段，判決如主文。
本案經檢察官侯德人到庭執行職務。
中    華    民    國    99    年     3    月    31    日
                  交通法庭    法  官  張志偉
以上正本證明與原本無異。
如不服本判決應於收受判決後10日內向本院提出上訴書狀，並應
敘述具體理由；其未敘述上訴理由者，應於上訴期間屆滿後20日
內向本院補提理由書（均須按他造當事人之人數附繕本）「切勿
逕送上級法院」。告訴人或被害人如對於本判決不服者，應具備
理由請求檢察官上訴，其上訴期間之計算係以檢察官收受判決正
本之日期為準。
中    華    民    國    99    年     3    月    31    日
                              書記官  張子涵
附錄法條：
毒品危害防制條例第10條第2項
施用第二級毒品者，處 3 年以下有期徒刑。
毒品危害防制條例第11條第2項
持有第二級毒品者，處 2 年以下有期徒刑、拘役或新臺幣 3 萬
元以下罰金。
中華民國刑法第135條第1項
（妨害公務執行及職務強制罪）
對於公務員依法執行職務時，施強暴脅迫者，處 3 年以下有期
徒刑、拘役或 3 百元以下罰金。
中華民國刑法第185條之4
（肇事遺棄罪）
駕駛動力交通工具肇事，致人死傷而逃逸者，處 6 月以上 5 年
以下有期徒刑。
中華民國刑法第284條第1項
（過失傷害罪）
因過失傷害人者，處 6 月以下有期徒刑、拘役或 5 百元以下罰
金，致重傷者，處 1 年以下有期徒刑、拘役或 5 百元以下罰金
。

司法院資訊處製作；財團法人民間司法改革基金會備份。
